臺灣高等法院刑事判決　　　　　　　　　　　　九十年度上更(一)字第一一四六號
　　上　訴　人　臺灣臺北地方法院檢察署檢察官
　　被　　　告　甲○○
右上訴人因被告偽證案件，不服臺灣臺北地方法院八十五年度訴字第二四四一號，中
華民國八十七年四月二十日第一審判決 (起訴案號：臺灣臺北地方法院檢察署八十五
年度偵字第一一九一一號），提起上訴，經判決後，最高法院發回更審，本院判決如
左：
    主  文
原判決撤銷。
甲○○證人於執行審判職務之公署審判時，於案情有重要關係之事項，供前具結，而
為虛偽陳述，處有期徒刑陸月。
    事  實
一、甲○○係台北市○○路○段一六四號三樓之三豪文廣告事業有限公司（下稱豪文
    公司）之負責人，係以從事受委託刊登廣告或製作廣告圖案為業務之人，而豪文
    公司於八十三年九月十五日始設立登記。緣丙○○國際有限公司（下稱丙○○公
    司，代表人乙○○），於民國八十四年九月十五日向臺灣臺北地方法院自訴全國
    藥品企業有限公司（下稱全國公司）兼代表人楊錫登等違反著作權法，擅自重製
    丙○○公司完成之「增你高圖」美術著作為「儷人圖」，而侵害丙○○公司該著
    作之著作權，由該法院以八十四年度自字第一○八六號案件（下稱著作權案件）
    審理中。甲○○明知八十年十一月間並無替楊錫登為負責人之全國公司刊登公車
    等車體廣告，竟意圖使楊錫登免除刑事處分並基於概括之犯意，連續佯以業務上
    需要為由，使不知情之聯民廣告事業有限公司（下稱聯民公司）職員張瓚曜與國
    信傳播事業有限公司（下稱國信公司）實際負責人呂金雄於八十四年九月下旬至
    十月上旬間，在豪文公司內，分別訂立八十年十二月二十日、八十年十二月九日
    ，豪文公司委請聯民公司、國信公司均於八十一年一月一日至八十三年六月三十
    日間，刊登「增高牌高登鈣」廣告、委印海報、每年最少刊登廣告七百二十面、
    每面各新台幣（下同）八千元、七千元之「車體外廣告合約書」及「合約書」各
    一份，再於同時間及地點，基於概括之犯意，連續於其業務上作成之豪文公司名
    義如附表所示「請款明細」十二張上，虛偽登載：產品「增高牌高登鈣」之廣告
    刊登於欣欣客運、中興號、仁友客運、彰化客運、台中客運等、客戶為全國公司
    、製作人為「豪文廣告事業有限公司」、請款期間及金額，再將自行拍攝刊登有
    「增高牌高登鈣」及「儷人圖」廣告之車牌ＡＣ─五三五號客運車照片黏貼於該
    請款明細上，以示豪文公司確有於該期間內受全國公司委託刊登「增高牌高登鈣
    」及「儷人圖」之廣告，並顯示楊錫登委託刊登之上開「儷人圖」著作早於八十
    年十一月間業已存在，而偽造關於楊錫登被訴著作權刑事案件之證據，再一併交
    予有犯意聯絡之楊錫登，使楊錫登先於八十四年十月十二日上開著作權案件臺灣
    臺北地方法院開庭時當庭提出答辯狀及由甲○○所製作上開「請款明細」、照片
    等為證；再於八十四年十一月二十三日上午十時十分許該著作權案件在臺灣臺北
    地方法院第六法庭開庭時，提出答辯狀並附具豪文公司與國信公司、聯民公司所
    訂立之上開合約書影本二份、豪文公司設計稿本影本二份、國信公司、聯民公司
    廣告圖影本各一份，以證明其著作權之取得係早於告訴人主張八十一年十二月一
    日取得著作權之前，足以生損害於裁判之正確性。甲○○並於八十四年十一月二
    十三日執行審判職務之上開法院公署審判該案件時，於案情有重要關係之事項，
    供前具結，虛偽證稱：「八十年十一月左右，被告（指楊錫登）有與我接觸上公
    車等車體廣告，此圖案是八十年十一月左右由被告交給我上車體之廣告，此商品
    與系爭商品圖案相同：：上公車外體廣告是由被告交給我的，而確定當時有上欣
    欣客運、中興號之車體廣告」等語，並提出上開不實之豪文公司與聯民公司、國
    信公司訂立之上開合約書二份為證。
二、案經丙○○公司訴由臺灣臺北地方法院檢察署檢察官偵查起訴。
    理  由
一、被告甲○○經合法傳喚未到庭，惟其於原審及發回前本院審理中矢口否認有上開
    犯行，辯稱：依刑法第一百六十八條規定證人依法作證時，必須對於案情有重要
    關係之事項，為虛偽之陳述，始負偽證罪之責，所謂於案情有重要關係之事項，
    係指該事項之有無，足以影響於裁判之結果者而言，所謂「於案情有重要關係之
    事項」，係指犯罪構成要件之事項而言。本件儷軒公司自訴全國公司及楊錫登有
    違反著作權法第九十一條第一項所定「擅自重製他人著作」之犯行，該案所謂「
    於案情有重要關係之事項」，係指楊錫登有無擅自重製他人著作之行為，至於重
    製完成後是否交付被告刊登廣告，則屬與案情有次要關係之事項，是本件被告於
    原審八十四年度自字第一０六八號楊錫登違反著作權法案件審判時，雖曾證稱：
    「八十年十一月左右，被告有與我接觸上公車等車體廣告.... 」等語，其所證
    述之事實並非與案情有重要關係之事項，自不得以偽證罪相繩。又另案原審為楊
    錫登無罪之諭知，係以不能證明其犯罪為據，即證人林寶傑證稱楊錫登於七十九
    年間即拿此圖交其配色等語，是縱認被告所為證言係於案情有重要關係之事項，
    依證人林寶傑之證言更能證明楊錫登較告訴人更早使用「增你高圖」而擁有著作
    權，被告之證言僅為於案情有次要關係之事項而已；再被告於本件已陳明上開廣
    告合約於八十三年間應廣告客戶楊錫登之要求所製作，足以證明被告並非臨訟為
    偽證之目的而製作上開廣告合約，被告所述縱有不實，亦非出於故意，亦不得以
    偽證罪嫌相繩云云。經查：
  (一)告訴人丙○○公司主張其完成之「增你高圖」著作係於八十三年十一月三十日向
    內政部為著作權登記，並登記著作發生之日期為八十一年十二月一日，且於八十
    一年十二月二日起同意軒記洋行有限公司在報紙上刊登廣告，做為販賣「增你高
    鈣」商品之表徵，此有內政部著作權登記簿謄本及報紙廣告等影本附卷（參見臺
    灣臺北地方法院八十四年度自字第一○六八號卷第三至七頁）可稽，應認屬實。
  (二)證人楊錫登於八十四年十月十二日上午十時二十分許及同年十一月二十三日上午
    十時十分許，在臺灣臺北地方法院刑事第六法庭開庭審理上開著作權案件時，分
    別提出附表所示之「請款明細」、照片、豪文公司分別與國信公司及聯民公司於
    八十年十二月九日及八十年十二月二十日所訂立之上開「車體外廣告合約書」、
    「合約書」影本二份、豪文公司設計稿本影本二份、國信公司、聯民公司廣告圖
    影本各一份，藉以證明早於告訴人丙○○公司主張其於八十一年十二月一日完成
    之「增你高圖」著作之前該著作即已存在之事實，有該著作權案件卷內所附證物
    可憑（參見同上自字第一○六八號卷第三○至八九頁、第一七五至一八二頁），
    而被告甲○○於八十四年十一月二十三日上午十時十分許，在臺灣臺北地方法院
    刑事第六法庭開庭審理上開著作權案件時，供前具結證稱：「八十年十一月左右
    ，被告（指楊錫登）有與我接觸上公車等車體廣告（庭呈八十年十二月所簽立之
    合約），此圖案是八十年十一月左右由被告交給我上車體之廣告，此商品與系爭
    商品圖案相同，著作權人是何人不知，但上公車外體廣告是由被告交給我的，而
    確定當時有上欣欣客運、中興號之車體廣告。」等語，亦有該日筆錄及具結文在
    卷（參見同上自字第一○六八號卷第一五八頁正面）可稽，當甚明確。
  (三)關於上述豪文公司與國信公司於八十年十二月九日，簽訂由豪文公司委託國信公
    司自八十一年一月一日至八十三年六月三十日間，刊登「增高牌高登鈣」廣告，
    及印製海報，每年最少刊登廣告七百二十面，每面七千元之台汽中興號車廂外廣
    告之合約內容是否屬實部分，被告甲○○雖於本案偵查及本院調查時辯稱：伊確
    實自八十一年起即在車體上廣告，當時是私下接案，八十三年自己成立公司後，
    才於八十三年八、九月間在伊公司內與張瓚曜、呂金雄補訂合約；該廣告圖案亦
    係八十三年九月間在公司內由伊所做，是補八十一年間的資料給客戶；照片是伊
    於八十三年到車子停放地點去拍的，都是因楊錫登稱要給經銷商看而補做的云云
    （參見偵查卷第八四至八五頁、發回前本院卷第五一頁反面）。然查：證人即國
    信公司承辦人呂金雄於偵查時結證稱：是伊代表用伊名義及公司名字簽約，這份
    契約是八十三年補簽的，因甲○○要求伊補簽，說要給經銷商證明之用，原先於
    八十一年、八十二年間有訂契約，但找不到等語（參見偵查卷一二三頁），對於
    八十一年八十二年間是否與被告訂有廣告合約，並未舉證以明之，且參諸上述豪
    文公司與國信公司八十年十二月九日所訂之「合約書」所載國信公司係以該公司
    及負責人呂世樑名義簽訂，並無呂金雄之名義，是證人呂金雄上開證述顯有瑕疵
    ，與事實不盡相符，尚難採信；而證人呂金雄於發回前本院調查中又結證稱：「
    （你和被告何時開始業務往來？）八十三年間，之前沒有業務往來。」、「（另
    案原審一七八至一八一頁是何人製作？為何會製作這些資料？）一七八頁之契約
    （即上開合約）是八十四年左右甲○○打電話給我，叫我帶一份空白合約到他公
    司，說要簽一份合約；他說他的業主要看這份合約，以使知道這期間內有發業務
    給我們，這樣對他比較好，契約上日期是照他說的日期寫，上面寫的文字都是我
    照他說的來寫，後來就沒有就這份合約與我聯絡；我自八十一年間開始在國信公
    司做負責人，合約上所指八十一、八十二年間國信公司和被告並沒有往來；接下
    來廣告圖案部分，我有看過類似東西，但因去他公司很多次，不確定是否看過；
    我會寫合約是認為對他的業務有幫助，而且合約內容不完整，我不知他實際用途
    ，本件只訂這份，與通常合約訂二份並不相同；我們公司是向客運公司承租車廂
    外版面，再賣給別人來刊登，我們不做設計，被告公司是向商品製造商承攬廣告
    並製作廣告內容，再交給我們刊登，我們向被告拿到的是一份設計好的完稿，我
    們依此拿去印刷、張貼，我們不會變更完稿的內容。」等語（參見發回前本院卷
    第三七頁），明確指證八十三年以前國信公司與豪文公司並無業務往來，而該「
    合約書」實際簽約之時間為八十四年間，是上開「合約書」之內容，顯屬虛偽不
    實，堪予認定，而被告上開辯稱即難採信。又關於上述豪文公司與聯民公司於八
    十年十二月二十日，簽訂由豪文公司委託國信公司自八十一年一月一日至八十三
    年六月三十日間，刊登「增高牌高登鈣」廣告，及委印海報，每年最少刊登廣告
    七百二十面，每面八千元之「車體外廣告合約」內容是否屬實部分，證人即聯民
    公司承辦人張瓚曜於偵查中結證稱：伊於八十二年十月進入聯民公司，八十二年
    十二月才接洽甲○○的廣告；車體外廣告之合約是甲○○說要給經銷商存底用的
    ，他要求伊寫伊才寫；該份契約經理蓋章才算合約有簽成，但這份合約總經理並
    沒有蓋章，因甲○○說他要存底用，伊才照他意思寫的，簽約之日期忘了等語（
    參見偵查卷一三二至一三五頁），證人張瓚曜與被告並無仇怨，自無設詞誣攀之
    可能，其證言應屬可信，是上開「車體外廣告合約」之內容，顯屬虛偽不實，堪
    予認定，而被告上開辯稱即難採信。
  (四)又關於登載：產品「增高牌高登鈣」之廣告刊登於欣欣客運、中興號、仁友客運
    、彰化客運、台中客運等、客戶為全國公司、製作人為「豪文廣告事業有限公司
    」、請款期間、金額、黏貼拍攝刊登有「增高牌高登鈣」及「儷人圖」廣告之車
    牌ＡＣ─五三五號客運車之照片之請款明細是否虛偽不實部分，被告於偵查時供
    稱：「照片是八十三年才拍」、「（為何要放在八十一年請款明細？是否在欺騙
    客戶？）是要符合八十一年的。」、「（有何資料證明八十年十一月左右楊錫登
    有與你接觸上公車等車體廣告？）沒有資料。」等語（參見偵查卷八四至八五頁
    ），且附表所示附於請款明細上八十一年一月至六月份攝自車牌ＡＣ－五三五號
    大營客車之照片，顯示拍攝之時間分別為八十一年一月至六月，然該車牌ＡＣ－
    五三五號大營客車係於八十一年九月七日始換發英文代碼牌照，之前並無英文代
    碼，此有告訴人所提出之台北市監理處八十四年十二月二十四日函一紙在卷（參
    見偵查卷二九頁）可憑，足見該照片所載內容顯有不實，再參諸將述豪文公司與
    國信公司及聯民公司之合約虛偽不實等情以觀，足證被告應無可能於附表所示之
    八十一年一至十二月間，在ＡＣ－五三五號大營客車車體外刊登該廣告，被告所
    拍攝之照片、請款明細與事實不符，至為明確。
  (五)有關被告與呂金雄、張瓚曜訂立合約書之日期，證人呂金雄前後所述雖不相同，
    且證人張瓚曜亦未指明實際日期，經發回前本院多次傳喚，證人張瓚曜亦未到庭
    說明，然告訴人係於八十四年九月十五日始對楊錫登提出自訴，並於同年十月十
    二日、十一月二十三日提出上開請款明細、照片、合約書等，被告亦遲至同年十
    一月二十三日始出庭作證，在此之前，證人楊錫登既不知會與告訴人涉訟，如何
    知悉應未雨綢繆，預為向被告索取請款明細、照片等？顯見各該請款明細、照片
    、合約書等，均係被告於告訴人於該案提出自訴後於八十四年九月下旬至同年十
    月上旬間始臨訟製作、登載，應堪認定。
  (六)綜上所述，被告虛偽製作上開合約書及請款明細及照片，提供予楊錫登共同行使
    呈交法院，並就上開不實之內容於法院審理中結證不實之證言，以幫助楊錫登免
    除刑事責任之事實，當可認定。至被告於偵查時雖又提出八十三年六月五日豪文
    公司與聯民公司車體外廣告合約（參見偵查卷第一０一頁）為證，但此已在本件
    發生之後，就被告有無虛偽陳述八十一年間之事實，已無關連，自難為其有利之
    證明。
  (七)按刑法第一百六十八條之偽證罪，以於案情有重要關係之事項，故意為虛偽之陳
    述為構成要件。而著作權法於七十四年七月十日修正公布後，對於各種著作之保
    護，係採「創作保護主義」，著作權人於完成時享有著作權，此並為七十四年七
    月十日修正公布之著作權法第四條、八十二年四月二十四日修正公布之著作權法
    第十三條均定有明文。本院八十五年度上易字第二七五五號確定判決雖認定告訴
    人丙○○公司之負責人乙○○（兼畫家）於七十八年間完成「增你高圖」美術著
    作，由告訴人丙○○公司於八十一年十二月一日取得該美術著作人及著作財產權
    人。然查，依該著作權案件告訴人丙○○公司提出之自訴狀、內政部著作權登記
    簿謄本（以上均參見臺灣臺北地方法院八十四年度自字第一○六八號卷第一至四
    頁）所示，告訴人丙○○公司於提起自訴時，係主張該公司本身於八十一年十二
    月一日完成該著作，並以該內政部著作權登記簿謄本登記內容為證，而未提及該
    著作係由該公司之負責人乙○○完成，亦未於登記簿載明該公司係以「著作完成
    」以外之原因取得所謂乙○○完成之著作；且告訴人丙○○公司雖於補充自訴理
    由狀中陳明乙○○於七十八年完成著作，但無法提出詳細日期供著作權委員會審
    核等情（參見同上卷第一三二頁），且遍查該著作權案件卷宗，均無可證明張明
    軒於七十八年即完成上開「增你高圖」美術著作之圖樣證明；而該案判決所引證
    獨家報導周刊總經理所出具之證明書係八十五年四月二十日所製作，內容是否屬
    實並未經查證；又所引證之證人楊勝添雖於該案原審調查中結證稱：七十八年已
    看到乙○○所畫之圖，於七十九年間替他畫過海報云云，然證人楊勝添所屬之瑛
    展廣告企劃股份有限公司係七十八年九月三十日始設立，此有該公司登記資料影
    本一紙在卷（參見同上卷第二○一頁）可憑，且該瑛展廣告企劃股份有限公司所
    提出之證明書係證明七十九年八月二十三日承製該圖樣之海報，七十八年一月十
    三日該圖樣已完稿（參見同上卷第一四七頁），則七十八年一月十三日該瑛展廣
    告企劃股份有限公司尚未成立，且七十九年八月二十三日以前該公司尚未承製該
    圖樣之海報，證人楊勝添何以能於七十八年一月十三日即看到該著作已完成？是
    證人楊勝添之證詞，亦難採信。則上開「增你高圖」美術著作圖樣，應係告訴人
    丙○○公司於八十一年十二月一日完成著作並取得該美術著作權，而非乙○○於
    七十八年先行完成著作取得著作權之事實，堪予認定。從而，果被告甲○○於上
    開著作權案件之結證證言屬實，當可證明楊錫登曾於八十年十一月左右刊登商品
    廣告時使用與告訴人丙○○公司主張其享有「增你高圖」著作圖樣相同之圖樣，
    更能證明當時即已有相同於該「增你高圖」著作圖樣完成並存在。告訴人丙○○
    公司於八十年十一月間既未取得著作權，則告訴人丙○○公司或不可能於八十一
    年十二月一日完成之「增你高圖」著作圖樣相同之圖樣，或告訴人有擅自重製該
    圖樣之可能，或被告與告訴人丙○○公司均創作相同「增你高圖」著作圖樣之可
    能，上訴可能性如均屬實，即與告訴人丙○○公司自訴之主張自有不符，該案被
    告楊錫登即無構成擅自重製告訴人著作犯罪之可能；且楊錫登被訴上訴著作權案
    件，第一審法院確因被告甲○○及證人林寶傑之證言互相參佐而為楊錫登無罪之
    判決，此有臺灣臺北地方法院八十四年度自字第一○六八號刑事判決影本一紙在
    卷（參見偵查卷第二六頁）可稽，顯見被告於該著作權案件中之證言已影響該判
    決之結果，自屬於案情有重要關係之事項，應甚明確。至證人林寶傑於該著作權
    案件第一審審理中證稱：楊錫登於七十九年間即拿此圖交其配色等語，亦係證明
    楊錫登於告訴人丙○○公司主張八十一年十二月一日完成「增你高圖」著作並取
    得著作權之前即已取得該相同之著作，應不影響上述事實之認定。
  (八)證人楊錫登於上開著作權案件一審調查中雖證稱其「儷人圖」（即與「增你高圖
    」相同之圖案）係早於告訴人之著作成立，但其所提之「儷人圖」之著作權登記
    簿謄本（參見同上自字第一○六八號卷第一○九頁），其上載明該著作發生日期
    為八十二年十月一日，已與其所述委請被告刊登之日期不符，且其所稱係於八十
    一年間委請被告刊登上開廣告已非事實，如前所述，又依證人楊錫登於該著作權
    案件調查時雖亦主張其早於八十年十二月間即陸續委由富亨公司輸入系爭「增高
    牌高登鈣」產品，並提出輸入許可證影本三紙為證（同上卷第一八二至至一八四
    頁），但依楊錫登所提出之該輸入許可證號顯示，各該年度輸入之產品八十年為
    喜美康錠、八十一年為喜明貝殼鈣錠、八十二年為高登鈣錠，八十二年以前並無
    輸入「高登鈣錠」，足以證明楊錫登之主張不實。是楊錫登因執行業務，擅自重
    製告訴人完成之「增你高圖」著作，經本院於八十五年度上易字第二七五五號判
    決有罪並量處有期徒刑七月在案，有該案卷宗可憑，顯見此部分證人楊錫登所述
    ，無可採信。
  (九)綜上所述，被告所辯，要屬卸責之詞，均無可採，其犯行明確，至堪認定。
二、按被告甲○○為豪文公司之負責人，係以受委託刊登廣告或受委託製作廣告圖案
    為其業務之人，竟於其業務上製作之請款明細上登載不實之事項，足以生損害於
    法院裁判之正確性，核被告所為，係犯刑法第二百十六條、第二百十五條行使業
    務登載不實文書罪、第一百六十五條偽造他人刑事被告案件之證據罪、第一百六
    十八條之偽證罪。被告連續多次分別於其業務上製作之請款明細上登載不實之事
    項及偽造他人刑事被告案件之證據，各時間緊接，犯罪構成要件各相同，各為連
    續犯，分別加重其刑。被告業務上登載不實之低度行為為行使之高度行為所吸收
    ，不另論罪。又被告與無從事業務之楊錫登共同行使業務上登載不實文書，就行
    使業務上登載不實罪，為共同正犯。再被告使不知情之張瓚曜、呂金雄製作不實
    之契約，偽造他人刑事被告案件之證據，為間接正犯。另被告所犯上開三罪有，
    有方法結果之牽連關係，應從一重之偽證罪處斷。被告所犯偽證以外之罪雖未經
    起訴，但與已起訴之偽證罪間有牽連犯之裁判上一罪關係，為起訴效力所及，本
    院自得併予審理。
三、原審不察，遽為被告無罪之判決，自有未合，檢察官以被告應構成偽證為由，提
    起上訴，指原審判決不當，為有理由，自應由本院將原判決撤銷。爰審酌被告犯
    罪動機、目的、手段、所為影響法院判決結果至鉅、事後猶不知悔悟飾詞卸責等
    一切情狀，量處如主文第二項所示之刑。
四、被告經合法傳喚，無正當之理由不到庭，爰不待其陳述，逕行判決。
據上論斷，應依刑事訴訟法第三百六十九條第一項前段、第三百六十四條、第三百七
十一條、第二百九十九條第一項前段、刑法第五十六條、第二百十六條、第二百十五
條、第一百六十五條、第一百六十八條、第五十五條，判決如主文。
本案經檢察官賴俊雄到庭執行職務。
中      華      民      國    九十一    年      三      月     十五     日
     臺灣高等法院刑事第二十三庭
                                  審判長法  官  黃  瑞  華
                                        法  官  吳      燦
                                        法  官  雷  雯  華
右正本證明與原本無異。
如不服本判決應於收受送達後十日內向本院提出上訴書狀，其未敘述上訴之理由者並
得於提起上訴後十日內向本院補提理由書（均須按他造當事人之人數附繕本）。
                                        書記官  陳  思  云
中      華      民      國    九十一    年      三      月     十五     日
附錄：本案論罪科刑法條全文
刑法第一百六十八條
於執行審判職務之公署審判時或於檢察官偵查時，證人、鑑定人、通譯於案情有重要
關係之事項，供前或供後具結，而為虛偽陳述者，處七年以下有期徒刑。
刑法第二百一十六條
行使第二百十條至第二百十五條之文書者，依偽造、變造文書或登載不實
事項或使登載不實事項之規定處斷。
刑法第二百十五條
從事業務之人，明知為不實之事項，而登載於其業務上作成之文書，足以生損害於公
眾或他人者，處三年以下有期徒刑、拘役或五百元以下罰金。
刑法第一百六十五條
偽造、變造、湮滅或隱匿關係他人刑事被告案件之證據，或使用偽造、變
造之證據者，處二年以下有期徒刑、拘役或五百元以下罰金。
附表
┌──┬────┬───────┬───────────┬───────┐
│月份│文書名稱│請款金額（單位│所附照片日期、張數    │另案原審相關頁│
│    │        │：新台幣元）  │                      │數            │
├──┼────┼───────┼───────────┼───────┤
│1.│請款明細│1,440,000     │1.1.、1.8.照片二張│   110        │
├──┼────┼───────┼───────────┼───────┤
│2.│   "    │     "        │2.8.照片一張        │   111        │
├──┼────┼───────┼───────────┼───────┤
│3.│   "    │     "        │3.2.、3.9.照片二張│   112        │
├──┼────┼───────┼───────────┼───────┤
│4.│   "    │     "        │4.3.照片一張        │   113        │
├──┼────┼───────┼───────────┼───────┤
│5.│   "    │     "        │5.4.照片一張        │   114        │
├──┼────┼───────┼───────────┼───────┤
│6.│   "    │     "        │6.4.照片一張        │   115        │
├──┼────┼───────┼───────────┼───────┤
│7.│   "    │1,920,000     │無                    │   116        │
├──┼────┼───────┼───────────┼───────┤
│8.│   "    │     "        │無                    │   117        │
├──┼────┼───────┼───────────┼───────┤
│9.│   "    │     "        │無                    │   118        │
├──┼────┼───────┼───────────┼───────┤
│10.│   "    │     "        │10.5.照片一張        │   119        │
├──┼────┼───────┼───────────┼───────┤
│11.│   "    │     "        │11.7.照片一張        │   120        │
├──┼────┼───────┼───────────┼───────┤
│12.│   "    │     "        │12.7.照片一張        │   121        │
└──┴────┴───────┴───────────┴───────┘
